【裁判字號】    92,易,1050
【裁判日期】    920220
【裁判案由】    傷害
【裁判全文】
臺灣臺中地方法院刑事判決                        九十二年度易字第一五號
    公  訴  人  臺灣臺中地方法院檢察署檢察官
    被      告  乙○○
右列被告因傷害案件，經檢察官聲請以簡易判決處刑（九十一年度選偵字第一三二號
)，本院認為不宜以簡易判決處刑應適用通常程序並判決如左：
    主  文
本件公訴不受理。
    理  由
一、本件公訴意旨如附件聲請書所載。
二、按告訴乃論之罪，告訴人於第一審辯論終結前得撤回其告訴，又告訴經撤回者，
    應諭知不受理之判決，刑事訴訟法第二百三十八條第一項、第三百零三條第三款
    定有明文。
三、查本件告訴人丙○○告訴被告乙○○傷害案件，聲請書認係犯刑法第二百七十七
    條第一項之罪，依同法第二百八十七條前段之規定，須告訴乃論。茲據告訴人當
    庭並具狀撤回其告訴，依照上開說明，本件爰不經言詞辯論，逕為諭知不受理之
    判決。
據上論斷，應依刑事訴訟法第四百五十二條、第二百零三條第三款、第三百零七條判
決如主文。
中    華    民    國      九十二      年      四      月    二十一      日
                                        法  官     李添興
右正本證明與原本無異。
如不服本判決，應於判決送達後十日內向本院提出上訴狀，上訴於臺灣高等法院臺中
分院( 須附繕本 )。
                                        書記官
中    華    民    國      九十二      年      四      月    二十一日
附件
臺灣臺中地方法院檢察署檢察官聲請簡易判決處刑書  九十一年度選偵字第一三二號
    被  告  乙○○  男三十七歲（民國○○○年○○月○○○日生）
                    住台中縣大肚鄉○○村○○路○段八七巷一弄三八號
                    身分證統一編號：Ｚ000000000號
    選  任
    辯護人  吳國聖律師
右被告因傷害案件，業經偵查終結，認為宜以簡易判決處刑，茲敘述犯罪事實及證據
並所犯法條如左：
          犯罪事實
一、乙○○係九十一年里長選舉臺中市南屯區寶山里里長候選人王坤成之助選員，其
    於民國（下同）九十一年六月六日晚間八時四十分許，在臺中市○○路一０九號
    凱撒園邸大樓七樓散發宣傳單時，適遇亦在該處拜票同為臺中市南屯區寶山里里
    長候選人之丙○○，因丙○○發覺乙○○所散發傳單上疑載有不利其競選之文字
    ，欲向乙○○索閱傳單未果而發生爭執，詎乙○○竟基於傷害犯意，以腳踢丙○
    ○左大腿處及以手抓傷胸口處，致丙○○受有左大腿及左胸部淤青血腫等傷害。
二、案經丙○○訴由台中市警察局第四分局報告偵辦。
          證據並所犯法條
一、被告乙○○於警訊中坦承與告訴人丙○○發生爭執後進而互相拉扯之事實，惟矢
    口否認有何傷害犯意，嗣於偵查中翻異前詞，辯稱伊未動手毆打告訴人丙○○云
    云。惟查，被告上開犯行，業據告訴人丙○○於警訊及偵查中指述甚詳，核與證
    人陳奕雄即到場處理之警員亦於另案中證稱（臺灣臺中地方法院九十一年度易字
    第二三八五號傷害案件）：乙○○於伊到場處理時稱於警員到場前曾與丙○○發
    生拉扯等語相符，又證人何本源亦於另案中證稱（臺灣臺中地方法院九十一年度
    易字第二三八五號傷害案件）：九十一年六月六日晚上八點四十分許，伊駕機車
    行經五權路與忠勇路口時巧遇丙○○，當時丙○○走路不太正常，有點跛的樣子
    等語，何與告訴人所陳遭被告以腳踢傷大腿之指述相符，被告所辯無非事後卸責
    之詞，不足採信。此外，並有行政院衛生署立台中醫院出具之驗傷診斷書乙紙在
    卷可資佐證，事證明確，被告犯行嫌應堪認定。
二、核被告乙○○所為，係犯刑法第二百七十七條第一項之傷害罪嫌。
三、依刑事訴訟法第四百五十一條第一項聲請逕以簡易判決處刑。
    此致
臺灣臺中地方法院台中簡易庭
中      華      民      國    九十二    年      二      月     二十     日
                              檢察官  甲  ○  ○
右正本證明與原本無異
中      華      民      國    九十二    年      三      月      四      日
                              書記官  趙  志  華
附錄本案所犯法條
刑法第二百七十七條第一項：傷害人之身體或健康者，處三年以下有期徒刑、拘役或
一千元以下罰金。
當事人注意事項：
（一）本件係依據刑事訴訟法簡易程序辦理，法院簡易庭得不傳喚被告、輔佐人、告
      訴人、告發人等出庭即以簡易判決處刑。
（二）被告、告訴人、被害人對告訴乃論案件，得儘速試行和解，如已達成民事和解
      而要撤回告訴，請告訴人寄送撤回告訴狀至臺灣臺中地方法院簡易庭。
（三）被告、告訴人、被害人對本案案件認有受傳喚到庭陳述意見之必要時，請即以
      書狀向臺灣臺中地方法院簡易庭陳明。


司法院資訊處製作；財團法人民間司法改革基金會備份。
